【裁判字號】    99,審訴,1375
【裁判日期】    990827
【裁判案由】    違反森林法
【裁判全文】
臺灣桃園地方法院刑事判決             99年度審訴字第1375號
公  訴  人  臺灣桃園地方法院檢察署檢察官
被      告  甲○○
            乙○○
上列被告等因違反森林法案件，經檢察官提起公訴（99年度偵字
第7550號），被告二人於本院準備程序進行中，就被訴事實均為
有罪之陳述，經本院告知簡式審判程序意旨，並聽取公訴人及被
告等人之意見後，本院合議庭裁定改依簡式審判程序審理，茲判
決如下：
    主  文
甲○○、乙○○共同犯森林法第五十二條第一項第一款、第四款
、第六款之竊取森林主產物罪，各處有期徒刑陸月，均併科罰金
新臺幣貳仟貳佰肆拾元，有期徒刑如易科罰金及罰金如易服勞役
，均以新臺幣壹仟元折算壹日。扣案之鋸子貳把、鋸片壹片均沒
收。
    事實及理由
一、犯罪事實：
    乙○○與甲○○明知坐落於桃園縣復興鄉插天山國有13林班
    地（地點座標分別為X292609,Y0000000、X292606,Y0000000
    、X292629,Y0000000），係中華民國所有，由行政院農業委
    員會林務局新竹林區管理處（下稱新竹林管處）所管理，係
    屬森林法所稱之「林地」，且經編為第1111號水源涵養保安
    林，竟基於意圖為自己不法所有，竊取森林主產物之共同犯
    意聯絡，於民國99年2 月28日下午1 時48分許，結夥二人並
    持乙○○所有客觀上足對人之生命、身體、安全構成威脅，
    具有危險性且可供作兇器使用之鋸子2 把、鋸片1 片，竊取
    上開林地內已鋸斷之森林主產物肖楠木塊共12塊（價值新臺
    幣1120元）（起訴書誤植為1100元），放入登山背包中後攜
    行得手，並擬由甲○○駕駛車號5G－2693號自用小客貨車欲
    搬運下山。嗣為警於甲○○、乙○○欲駕車離去時當場查獲
    。案經桃園縣政府警察局大溪分局報告臺灣桃園地方法院檢
    察署檢察官偵查起訴。
二、證據名稱：
  (一)甲○○、乙○○分別於警詢、檢察官訊問時及本院審理中
      之自白。
  (二)證人張勇光於警詢時之證述。
  (三)林務局新竹林區管理處檢尺明細表、森林暨自然保育警察
      隊新竹分隊代保管條、贓物認領保管單、車籍查詢- 基本
      資料詳細畫面、大溪事業區第13林班竊取肖楠位置圖座標
      、森林主副產物被害價格查定書各1 份、現場及扣案物照
      片共22張及扣案之鋸子2 把、鋸片1 片。
三、是核被告甲○○、乙○○所為，均係犯森林法第52條第1 項
    第2 、4 、6 款之結夥二人以上於保安林，竊取森林主產物
    ，為搬運贓物，使用車輛罪及刑法第321 條第1 項第3 款之
    加重竊盜罪，因森林法第52條第1 項與刑法第321 條第1 項
    均屬加重條件之情形，並非犯罪構成要件之變更，是倘被告
    二人攜帶兇器竊取森林主產物而兼有森林法第52條第1 款、
    第4 款、第6 款情形者，應屬法規競合，而森林法第52條第
    1 項與刑法第321 條第1 項之法定本刑，有期徒刑部分均為
    6 月以上5 年以下，惟森林法第52條第1 項之法定本刑尚應
    併科罰金，兩相比較，自以森林法第52條第1 項之規定為重
    ，依重法優於輕法之原則，應優先適用森林法第52條第1 項
    之規定處斷（最高法院96年度台非字第65號判決意旨參照）
    。被告2 人就上開犯行，有犯意聯絡及行為分擔，均為共同
    正犯。爰審酌被告2 人未恪遵法令，結夥二人以上於保安林
    竊取森林主產物，對於森林保育與國家財產造成損害，兼考
    量被告之智識程度、犯罪之手段、犯罪之動機與目的及該等
    森林主產物肖楠木12塊之價值為新臺幣（下同）1120元等一
    切情狀，各量處如主文所示之刑，及併科贓額2 倍之罰金即
    2240元，並諭知易科罰金折算標準及易服勞役之折算標準。
    扣案鋸子2 把、鋸片1 片為被告乙○○所有，均為供犯本件
    竊取森林主產物罪所用之工具，爰依刑法第38條第1 項第2
    款之規定宣告沒收。至甲○○駕駛車號5G－2693號自用小客
    貨車1 輛係非違禁物，亦非被告2 人所有，不另為沒收之諭
    知，併予敘明。
四、應適用法條：刑事訴訟法第273 條之1 第1 項、第299 條第
    1 項前段、第310 條之2 、第454 條第1 項，森林法第52條
    第1 項第1 款、第4 款、第6 款，刑法第11條前段、第28條
    、第41條第1 項前段、第42條第3 項前段、第38條第1 項第
    2 款。
五、如不服本件判決，得自收受判決送達之日起10日內，向本院
    提出上訴書狀，上訴於第二審法院。
本案經檢察官潘怡華到庭執行職務。
中    華    民    國    99    年    8     月    27    日
                        刑事庭    法  官  劉為丕
以上正本證明與原本無異。
如不服本判決，應於判決送達後10日內向本院提出上訴狀（應附
繕本），其未敘述上訴理由者，應於上訴期間屆滿後20日內補提
理由書狀於本院，上訴於臺灣高等法院。
                                  書記官  陳淑瓊
中    華    民    國    99    年    8     月    27    日
附錄本案論罪科刑依據之法條：
森林法第52條規定：
竊取森林主、副產物而有左列情形之一者，處6 月以上5 年以下
有期徒刑，併科贓額二倍以上五倍以下罰金：
一  於保安林犯之者。
二  依機關之委託或其他契約，有保護森林義務之人犯之者。
三  於行使林產採取權時犯之者。
四  結夥二人以上或僱使他人犯之者。
五  以贓物為原料，製造木炭、松節油、其他物品或培植菇類者
    。
六  為搬運贓物，使用牲口、船舶、車輛，或有搬運造材之設備
    者。
七  掘採、毀壞、燒燬或隱蔽根株，以圖罪跡之湮滅者。
八  以贓物燃料，使用於礦物之採取，精製石灰、磚瓦或其他物
    品之製造者。
前項未遂犯罰之。
第1 項第5 款所製物品，以贓物論，沒收之。
中華民國刑法第321條
（加重竊盜罪）
犯竊盜罪而有左列情形之一者，處 6 月以上、 5 年以下有期徒
刑：
一、於夜間侵入住宅或有人居住之建築物、船艦或隱匿其內而犯
    之者。
二、毀越門扇、牆垣或其他安全設備而犯之者。
三、攜帶兇器而犯之者。
四、結夥三人以上而犯之者。
五、乘火災、水災或其他災害之際而犯之者。
六、在車站或埠頭而犯之者。
前項之未遂犯罰之。

司法院資訊處製作；財團法人民間司法改革基金會備份。
